【裁判字號】    99,易,709
【裁判日期】    990416
【裁判案由】    竊盜
【裁判全文】
臺灣臺中地方法院刑事判決               99年度易字第709號
公  訴  人  臺灣臺中地方法院檢察署檢察官
被      告  丙○○
            甲○○
上列被告因竊盜案件，經檢察官提起公訴（98年度偵字第27782
號），本院進行簡式審判程序，判決如下：
    主          文
丙○○踰越牆垣竊盜，共貳罪，均累犯，各處有期徒刑捌月；又
共同踰越牆垣竊盜，累犯，處有期徒刑捌月。應執行有期徒刑壹
年陸月。
甲○○共同踰越牆垣竊盜，累犯，處有期徒刑捌月。
    犯罪事實及理由
一、丙○○前因毒品案件，經法院分別判處有期徒刑9 月、10月
    確定，嗣定執行刑有期徒刑1 年5 月確定，於民國98年6 月
    30日執行完畢。甲○○前因毒品案件，經法院判處有期徒刑
    11月確定，於94年11月19日執行完畢。其2 人均意圖為自己
    不法之所有，基於加重竊盜之犯意，由丙○○獨自，或與甲○○共同於：
  (一)98年11月9 日上午10時許，丙○○意圖為自己不法之所有，
    基於加重竊盜之犯意，在臺中縣潭子鄉「新田營區」，翻越
    圍牆，進入該已空置之營區，徒手竊取鋁門窗1 批（總重59
    公斤）。得手後，隨即於同日中午12時10分許，攜往臺中縣
    潭子鄉○○路○ 段18之1 號徐錦容經營之「聯豐企業社」，
    以新臺幣（下同）2478元之價格，變賣予不知情之徐錦容，
    所得款項花用完畢。
  (二)98年11月9 日下午4 時許，丙○○另行起意，與甲○○共同
    意圖為自己不法之所有，基於加重竊盜之犯意聯絡，2 人翻
    越圍牆，進入前述空置之「新田營區」，徒手竊取鋁門窗1
    批（總重11公斤）。得手後，隨即於同日下午5 時許，一起
    攜往上開「聯豐企業社」，以500 元之價格，變賣予不知情
    之徐錦容，所得款項朋分花用完畢。
  (三)98年11月14日上午10時許，丙○○另行起意，意圖為自己不
    法之所有，基於加重竊盜之犯意，翻越圍牆，進入前述空置
    之「新田營區」，徒手竊取長條不鏽鋼1 根。得手後，欲攜
    往變賣之際，即於同日上午11時30分許，在臺中縣潭子鄉○○○路嘉新橋旁為警查獲，並當場扣得其所竊得之長條不鏽
    鋼1根（已發還國防部軍備局中部地區工程營產處新田營區
    巡查員乙○○）。
二、上開犯罪事實，業據被告丙○○、甲○○於本院審理時坦承
    不諱，核與證人即被害人「新田營區」巡查員乙○○於警詢
    時證述其所管理之「新田營區」鋁門窗及長條不鏽鋼失竊、
    證人徐錦容於警詢時證述其向被告2 人收購上開物品等情節
    均相符合，並有乙○○領回長條不銹鋼1 根所出具之贓物認
    領保管單、聯豐資源回收買入登記簿各1 紙、查獲及現場照
    片7 張附卷可稽，足見被告2 人自白與事實相符。本件事證
    明確，被告2 人犯行均堪認定。
三、核被告2 人所為，均係犯刑法第321 條第1 項第2 款之踰越
    牆垣竊盜罪。被告2 人就上開編號(二)犯行，有犯意聯絡及行
    為分擔，均為共同正犯。被告丙○○所犯上開3 次踰越牆垣
    竊盜犯行，犯意各別，行為互殊，應予分論併罰（被告丙○○上開編號(一)、(二)竊盜犯行，雖均係於98年11月9 日所犯，
    惟2 件時間上相隔6 小時，且係於第1 次竊得之物品業經變
    賣後，再行竊第2 件，又其編號(一)犯行係獨自行竊，編號(二)
    犯行則係與同案被告甲○○共同為之，被告丙○○該2 次竊
    盜行為，依一般社會健全觀念，在時間差距上，可以分開，
    在刑法評價上，各具獨立性，每次行為皆可獨立成罪，自非
    接續犯）。被告丙○○前因毒品案件，經法院分別判處有期
    徒刑9 月、10月確定，嗣定執行刑有期徒刑1 年5 月確定，
    於98年6 月30日執行完畢；被告甲○○前因毒品案件，經法
    院判處有期徒刑11月確定，於94年11月19日執行完畢，有卷
    附臺灣高等法院被告前案紀錄表可憑，其2 人於有期徒刑執
    行完畢後5 年內故意再犯本件有期徒刑以上之罪，均為累犯
    ，各應依法加重其刑。爰審酌被告2 人年輕身體健全，不思
    以正途賺取生活所需，而藉竊盜方式牟取他人財物，本案其
    2 人所竊取之鋁門窗、長條不鏽鋼等物，價值非鉅，惟其中
    鋁門窗業經變賣致未能發還被害人，被告2 人就此部分迄未
    賠償被害人損失，及被告2 人犯後均坦承犯行，足見尚有悔
    意，暨其2 人犯罪之動機、目的、手段、素行等一切情狀，
    分別量處如主文所示之刑，並就被告丙○○部分定其應執行
    之刑。
據上論斷，應依刑事訴訟法第273條之1第1項、第299條第1 項前
段，刑法第28條、第321 條第1 項第2 款、第47條第1 項、第51
條第5 款，判決如主文。
中    華    民    國    99    年     4    月    16    日
                  刑事第十一庭  法  官  羅智文
上正本證明與原本無異。
如不服本判決，應於送達後10日內向本院提出上訴狀（須附繕本
），上訴於臺灣高等法院臺中分院。
                                書記官  鄭淑英
中    華    民    國    99    年     4    月    16    日
附錄本案論罪科刑法條全文
刑法第321條
犯竊盜罪而有左列情形之一者，處6月以上5 年以下有期徒刑：
一、於夜間侵入住宅或有人居住之建築物、船艦，或隱匿其內而
    犯之者。
二、毀越門扇、牆垣或其他安全設備而犯之者。
三、攜帶兇器而犯之者。
四、結夥三人以上而犯之者。
五、乘火災、水災或其他災害之際而犯之者。
六、在車站、埠頭而犯之者。
前項之未遂犯罰之。

司法院資訊處製作；財團法人民間司法改革基金會備份。
